# 固定换固定的判断

提问人：ivancheng 时间：2020-09-24 22:27:00
发行方发行的可转换优先股，投资者可以按季度取得优先股股利，股息率为6.5%每年。发行方有权以现金或发行优先股的方式支付优先股股利，也包括现金与发行优先股相结合的方式。发行方董事会厘定是否发放优先股股利，未发放的股利可一直累计至派付或转换为普通股时点。
如果转股价格固定，而转股数量=（优先股面值+累积未支付优先股股利）/转股价格
请问在不考虑其他条件的情况下，该转股权是否满足固定换固定？
有观点认为参照EY iGAAP 2019EY iGAAP 2019第第 35323532 中关于中关于5.1.3 Stepped up exercise price5.1.3 Stepped up exercise price的相关规定是满足““固定换固定””的的Another type of adjustment which is commonly found is where an entity issues subscription shares that have a stepped exercise price, which is fixed at inception and increases with the passage of time. Such subscription shares are typically issued as bonus shares on a pro rata basis to existing shareholders and give the holder the right (but not the obligation) to subscribe for a certain number of ordinary shares, at a certain price and at a certain time in the future. Our view is that subscription shares that have a stepped exercise price meet the ‘fixed for fixed’ condition only if the exercise prices are fixed at inception and for the entire term of the instrument, such that at any point in time the exercise price is pre-determined at the issuance of the subscription shares. If the exercise price per share is linked to an index of any kind, the ‘fixed for fixed’condition is not met and the contract to issue the shares would not be classified as an equity instrument.根据这段的解释，只要行权价格在开始时固定，并在整个工具的存续期都是确定的，那么在任何时点行权价格是预先确定的，则最终转换股数也是确定的，则也满足固定换固定的原则。
而在我的问题中，虽然转股价格一直是固定的，但是由于累积未支付的优先股股利可能一直是递增的，那么最终转股数量可能也是递增变动的，这种情况下是否满足固定换固定？
另外，还有观点认为这种优先股被分类为权益，那么是否转股都是不同层级的权益之间的分类，因此无需考虑固定换固定的原则，均应作为所有者权益内部变动，不应影响损益。
而在5.1.4 Exchange of fixed amounts of equity (equity for equity)中存在 3 种观点（既有权益也有负债），其中之一就是权益换权益的情形IASB并未曾考虑过。

回答人：chenyiwei
个人倾向于这种情况下的可转换优先股不满足权益工具定义。主要考虑是：由于累积未支付的优先股股利可能一直是递增的，尽管转股价格固定，但随着时间推移可以转换到更多的发行方普通股，这表明持有人所享有或承担的风险和报酬特征不同于现有的普通股股东，即不代表在发行方剩余净资产中所享有的剩余权益。